# 改制

提问人：jiuzhou010 时间：2021-07-16 08:05:07
陈版，现在遇到个母公司改制，但是全资子公司亏损 5000 万，亏损的主要原因是在建工程全部盘亏，当初企业由于各种原因没有结转入固定资产，这部分在建工程包括已经报废的两条路和已经分配给单位职工的福利房，但是这个路和福利房可以说都是代替母公司建的，现在 子公司账面其他应付款母公司 7000 万，这个 7000 万可不可以和那在建的亏损对抵呢？

回答人：chenyiwei
这属于改制的政策问题，建议履行必要的审批程序后处理，不能自行进行账务核销、抵销处理。